【裁判字號】    95,交聲,501
【裁判日期】    950721
【裁判案由】    交管條例聲異
【裁判全文】
臺灣板橋地方法院交通事件裁定         95年度交聲字第501號
原處分機關  交通部公路總局臺北區監理所
異  議  人
即受處分人  丙○○
上列受處分人因違反道路交通管理處罰條例事件，對於交通部公
路總局臺北區監理所中華民國95年3 月20日所為之處分（原處分
案號：北監自裁字第裁40-Z00000000號），聲明異議，本院裁定
如下：
    主  文
異議駁回。
    理  由
一、按汽車行駛高速公路，不得在單車道之匝道上超越前車，修
    正前高速公路交通管制規則第9 條第1 項第3 款已有明定。
    次按汽車行駛於高速公路或設站管制之道路，而不遵管制之
    規定者，處汽車駕駛人新臺幣（下同）三千元以上九千元以
    下罰鍰；而汽車駕駛人，違反道路交通管理處罰條例第33條
    規定者，除應依該條款處罰鍰外，並予記違規點數一點，修
    正前道路交通管理處罰條例第33條第1 項、第63條第1 項第
    1 款分別定有明文。
二、本件異議人即受處分人丙○○於民國95年1 月23日下午2 時
    45分許，駕駛車牌號碼EL-0939 號自用小客車，途經國道一
    號公路南下五股交流道往新莊方向之出口匝道時，因在單車
    道之匝道上超越前車，而為內政部警政署國道公路警察局第
    一警察隊警員甲○○、乙○○以受處分人駕駛汽車有違反道
    路交通管理處罰條例第33條第1 項規定之行為，當場攔停製
    單舉發，受處分人當場拒絕簽收該舉發通知單，並由填單警
    員載明「拒簽收」字樣，依修正前違反道路交通管理事件統
    一裁罰基準及處理細則第11條第1 項第1 款規定視為已收受
    ，嗣受處分人向原處分機關提出申訴，經原處分機關函請舉
    發單位調查結果，仍認受處分人有上述違規行為，原處分機
    關乃依修正前道路交通管理處罰條例第33條第1 項、第63條
    第1 項第1 款、違反道路交通管理事件統一裁罰基準表之規
    定，於95年3 月20日裁處受處分人罰鍰四千元，並記違規點
    數一點。
三、受處分人丙○○固不否認於上揭時、地有駕駛汽車為警攔停
    之事實，惟矢口否認有前述違規行為，辯稱：當時往新莊方
    向也塞車，伊是以半開半停方式進入往新莊的車道，若未切
    入則直接下五股，絕無超車情事云云。然查，受處分人駕駛
    汽車於前揭時地違規在單車道之匝道上超越前車等情，業據
    證人即目睹受處分人駕駛汽車違規行駛之警員甲○○於本院
    95年4 月28日調查時，以具結擔保其供述之真實性，並在負
    擔偽證罪之處罰心理下證稱：95年1 月23日下午2 時45分在
    國道一號南下五股交流道往新莊方向之出口匝道，伊目睹異
    議人所有之車牌號碼EL-0939 號自用小客車與其他車輛併排
    行駛在右，在距離伊不到十公尺的時候，就超越其左側車輛
    ，伊才將異議人之車輛攔下，當時因車流量大，車輛很多，
    異議人要往新莊方向，如果沒有跟著車流走，會被硬擠入其
    他的車陣中，異議人切入車陣的地方，已經過了往新莊或五
    股的分切點，跨入往新莊的方向了，異議人違規的地點只有
    單一車道等語。按證人甲○○乃為原處分機關所認定受處分
    人有前開駕駛汽車違規行為之原證人，其並到庭在本院法官
    面前以言詞供述本件訴訟上之待證事實–即受處分人有前開
    違規事實，本院由其上述證述已得有受處分人確有上開違規
    行為之心證，且於本件卷存證據資料內並無任何積極證據足
    以證明證人甲○○上開證詞係屬虛偽，亦無足以令人顯信甲
    ○○之證述為不可採之品性證據或前科證據存在，本院自不
    得僅以證人係本件製單舉發之員警而全盤抹煞其在訴訟上所
    具有之原證人資格，而受處分人復無舉出或聲請本院調查任
    何對其有利之證據，以使本院對證人所供述受處分人違規之
    行為產生任何合理之懷疑。此外，復有違規地點之現場照片
    及填載有「與0390-KD 並（併）行後超越該車，攔停該車（
    EL-0939）時 已在0390-KD 前方」字樣之舉發違反道路交通
    管理事件通知單存查聯影本附卷可稽。是受處分人雖以前開
    情詞為辯，但尚難認為可採，本件事證明確，受處分人有上
    述違規行為洵堪認定。
四、綜上所述，受處分人確有駕駛汽車行駛於高速公路時在單車
    道之匝道上超越前車之違規行為，從而原處分機關依修正前
    道路交通管理處罰條例第33條第1 項、第63條第1 項第1 款
    、違反道路交通管理事件統一裁罰基準表之規定，裁處受處
    分人罰鍰四千元，並記違規點數一點，核無違誤，本件受處
    分人之異議為無理由，自應將其異議駁回。
據上論斷，應依道路交通案件處理辦法第19條，裁定如主文。
中    華    民    國    95    年    7     月    21    日
                    交通法庭  法  官  張江澤
以上正本證明與原本無異。
如不服本裁定，應於送達後5日內，向本院提出抗告狀。
                              書記官  林怡秀
中    華    民    國    95    年    7     月    21    日


司法院資訊處製作；財團法人民間司法改革基金會備份。
